臺灣高等法院刑事判決　　　　　　　　 94年度上易字第909號
上　訴　人　臺灣基隆地方法院檢察署檢察官
上　訴　人
即　被　告　甲○○
被　　　告　丁○○
上列上訴人因竊盜案件，不服臺灣基隆地方法院94年度易字第30
號，中華民國94年3月15日、94年4月13日第一審判決（起訴案號
：臺灣基隆地方法院檢察署93年度速偵字第485 號；併辦案號：
台灣基隆地方法院檢察署94年度偵字第242 號、台灣士林地方法
院檢察署93年度偵字第10314號、94年度偵字第1919號、 94年度
偵字第5451號、94年度偵字第2894號、3913號），提起上訴，本
院判決如下：
    主  文
原判決撤銷。
甲○○連續結夥三人以上踰越安全設備竊盜，累犯，處有期徒刑
貳年。扣案之機車鑰匙參支均沒收。
丁○○共同攜帶凶器竊盜，處有期徒刑陸月，如易科罰金以參佰
元折算壹日。
    事  實
一、甲○○前有多次違反肅清煙毒條例案件之犯罪紀錄，其中於
    民國八十五年間，因違反肅清煙毒條例案件，經台灣士林地
    方法院於八十五年五月十六日以八十五年度訴字第二三０號
    刑事判決判處有期徒刑四年確定，刑期因行刑累進處遇縮短
    刑期自八十五年八月二十六日起至八十九年七月十日止，於
    八十七年九月三日假釋出獄，復於假釋期間內之八十八年間
    ，因施用毒品案件，經撤銷上開假釋，執行上開撤銷假釋後
    之殘刑一年十月七日，於九十一年十一月二十日執行完畢，
    詎猶不知悔改，意圖為自己不法所有，基於概括之犯意，或
    單獨或夥同丁○○、李正光、陳志平、高李煌、黃宗堯等人
    連續多次為如下之竊盜行為：
（一）九十三年十月二十一日上午八時許，甲○○單獨在台北縣
      汐止市○○路○段汐止火車站前，持其所有之鑰匙一支，
      竊取戊○○所有置於該址之ＮＪＮ─００六號機車一輛，
      得手後，供己騎用，嗣於同年十一月五日上午八時許，在
      台北縣汐止市○○街一０八號前為警查獲，並扣得甲○○
      所有供竊盜所用之鑰匙一支。
（二）丁○○曾有違反肅清煙毒條例前科紀錄，猶不知警惕，與
      甲○○共同意圖為自己不法所有，基於犯意之聯絡，於九
      十三年十二月二十一日下午四時三十分，由圍牆旁之空隙
      進入基隆市○○區○○街一之二號某無人居住之冷氣風管
      工廠內，由甲○○負責把風，丁○○則持該工廠內所放置
      客觀上對人之身體具有殺傷力可供凶器使用之油壓剪一支
      裁剪竊取該工廠內所放置之電纜線二捆（價值約新台幣二
      千元），得手後，正欲離開現場即為巡邏員警查獲。
（三）九十四年一月三日上午九時許，甲○○單獨在台北市○○
      區○○街一一七號前，見林建宏所有置於該址之ＣＧＤ─
      五八五號機車，其鑰匙孔之鑰匙並未取下，乃徒手扭轉鑰
      匙發動引擎而竊取之，得手後，供己騎用。
（四）甲○○與李光正、陳志平共同基於意圖為自己不法所有之
      概括犯意聯絡，先於九十四年一月五日下午六時許，將木
      梯搭在牆上而踰越基隆市七堵區○○○路九號大宇鋼鐵股
      份有限公司已無人居住之舊廠房之窗戶，使該具有防閑作
      用之窗戶之安全設備失其防閑作用，踰越其內而竊取該工
      廠內所放置之角鋼、鐵板及廢鐵等物，得手後，隨即將上
      開竊得之鋼鐵出售予中古回收商，得款新台幣（下同）二
      千元。
（五）甲○○與李光正、陳志平承前概括犯意，復於九十四年一
      月六日上午十時許，以同上（四）竊盜之方式，踰越大宇
      鋼鐵股份有限公司之舊廠房內，徒手竊取該工廠內所放置
      之鋼鐵材料一批（重約一百公斤，價值約二千八百元），
      甫得手，正欲離開現場即為巡邏員警查獲。
（六）甲○○與高李煌（由檢察官另案偵辦）共同基於意圖為自
      己不法所有之概括犯意聯絡，先於九十三年十二月五日晚
      上八時三十分許，在台北縣汐止市○○街五十五號前工地
      ，由甲○○負責把風，高李煌下手竊取挖土機使用之銅線
      圈一批。
（七）甲○○與高李煌承前共同概括之犯意，又於九十四年一月
      二十五日中午十二時許，在台北縣汐止市○○○路○段一
      四八號前，由高李煌持甲○○所有之鑰匙一支，竊取張金
      興所有置於該址之ＳＮＬ─六三九號機車，甲○○則在旁
      把風，得手後，供己騎用，嗣於同月二十七日下午一時十
      分許，甲○○騎乘該機車行經台北縣汐止市○○路八十八
      巷內，為警查獲，並扣得甲○○所有供竊盜所用之鑰匙一
      支。
（八）九十四年三月二十一日上午十時三十分許，甲○○單獨在
      台北縣汐止市○○街火車站機車棚內，持自備之鑰匙一支
      竊取簡進得所有（由簡文得使用）之牌號HOS-345 號機車
      一輛，得手後供己代步之用。嗣於同日晚上九時三十分，
      在同市○○○路、南昌路口為警查獲，並扣得甲○○所有
      供行竊使用之鑰匙一支。
（九）甲○○與黃宗堯（由檢察官另案偵辦）共同基於意圖為自
      己不法所有之犯意聯絡，於九十四年三月十七日下午，在
      台北縣汐止市○○路○段九十二巷一號旁空地，由黃宗堯
      竊取陳家瑋所有電線一條，甲○○則竊得電腦網路線一條
      裁剪成數小段。
二、案經基隆市警察局第三分局報請臺灣基隆地方法院檢察署檢
    察官偵查起訴及移送本院合併審理；暨由台北縣政府警察局
    汐止分局報請臺灣士林地方法院檢察署檢察官移送併辦。
    理  由
一、訊據被告甲○○對於如事實欄一（一）至（九）所載之竊盜
    犯行，除否認如事實欄一（六）（九）之犯行外，其餘均坦
    承不諱；被告丁○○亦坦承如事實一（二）所示之竊盜犯行
    。關於如事實欄一（一）、（三）、（七）、（八）、所載
    之竊盜犯行，核與被害人戊○○、林建宏之父乙○○、張金
    興及簡文得於警詢時指訴之情節相符，復有被害人戊○○、
    乙○○、張金興、簡文得出具之贓物保管收據、車輛竊盜、
    車牌失竊資料個別查詢報表─查詢車輛認可資料表等件附卷
    及被告甲○○所有供犯事實欄一（一）、（七）、（八）所
    載之竊盜罪所使用之鑰匙各一支扣案可稽。如事實欄一（二
    ）所載之竊盜犯行，核與證人即被害人己○於警詢及原審審
    理時證述之情節相符，復有證人己○出具之贓物認領保管單
    一紙及現場照片四紙在卷為證。又如事實欄一（四）、（五
    ）所載之竊盜犯行，經核與共犯李光正、陳志平於警詢、偵
    查時之供述及被害人即大宇鋼鐵股份有限公司品管課長丙○○於警詢時之指訴之情節相符，復有被害人丙○○出具之贓
    物保管收據及現場照片等件附卷足憑。至於如事實欄一（九
    ）部分，亦據被告甲○○於本院審理時供認不諱，核與共犯
    黃宗堯於警訊時所供相符，並經被害人陳家瑋於警訊時指訴
    明確。被告甲○○於本院審理時雖辯稱當時渠二人經過該處
    ，在地上撿到電線的，伊並非真的要偷電線，那電線很細，
    無法拿出去賣，伊只是要拿去綁飲料，是屋主誤會了等語。
    然查該電線既係被害人陳家瑋所有，且分屬電線及電腦網路
    線，經被害人陳家瑋指明，自仍有其經濟價值，被告加以剪
    斷竊取，自仍應成立竊盜罪名，被告上開辯解，核不足採。
    被告甲○○所犯如事實欄一（一）至（九）所載之竊盜犯行
    ，被告丁○○所犯如事實欄一（二）所載之竊盜犯行，事證
    明確，均堪認定。
二、關於如事實欄一（二）所載之竊盜犯行，被告甲○○、丁○○二人固坦承竊盜犯行，雖均否認有攜帶油壓剪剪斷電纜線
    之情形，辯稱油壓剪是在工廠裡面，渠並未持之剪電纜線云
    云。惟按刑法第三百二十一條第一項第三款之攜帶凶器竊盜
    罪，只須行竊時攜帶具有危險性之兇器為已足，不以該兇器
    屬其本人所有為必要。查被告甲○○及共犯丁○○於警詢時
    固均供稱：「．．．攜帶一支油壓剪至基隆市○○街一之二
    號內竊盜電纜線．．．油壓剪是丁○○所有」云云；嗣共犯
    丁○○於偵查時供稱：「．．．從地上撿到一般用而生鏽的
    鐵剪，當時電線已斷了，我們撿起來裝袋內，打算去賣，出
    來後就被臨檢查獲．．．鐵剪不是我的」等語，於原審審理
    時則供稱：油壓剪不是我所有，當時進入工廠內看到有一把
    油壓剪，我拿起來試剪看可否使用，倘若可以使用則竊取之
    ，但該油壓剪已生鏽，故未竊取，該油壓剪確非我攜帶之兇
    器等語；被告甲○○於偵查、原審審理時供稱：「後來看到
    廢棄工廠，就進去，撿到鐵剪，由丁○○剪斷地上的電線，
    拿出來就被臨檢到了」、「丁○○有拿油壓剪剪斷電纜線」
    等語，瞿二人對於有無攜帶油壓剪？該油壓剪是否其所有？
    有無持油壓剪剪斷電纜線？所供前後不一。惟被告甲○○於
    本院行準備程序時固仍否認渠等攜帶該油壓剪入內行竊，惟
    供承油壓剪是丁○○拿的，他連電線一起拿出來。油壓剪是
    在工廠裡面，警察來的時候，就查獲了。丁○○拿電線出來
    時，是連同鐵剪一起拿在手上等語（ 見本院94年6月24日準
    備程序筆錄），而被告丁○○於本院審理時亦供稱渠等確有
    試用該油壓剪等語（見本院94年7月21 日審判筆錄）。再參
    以該批電線均已呈若干小段，顯係經過裁剪，有現場照片在
    卷可稽（見九十三年速偵字第四八五號偵查卷第二十頁）。
    足見該油壓剪縱非被告二人攜帶進入該工廠內，惟被告二人
    在竊取電線當時確有攜帶該具有危險性足供兇器使用之油壓
    剪甚明，依上揭意旨，仍成立刑法第三百二十一條第一項第
    三款之攜帶凶器竊盜罪。從而被告二人上開辯解，不足採信
    。
三、至於如事實一（六）犯行部分，被告甲○○雖堅決否認之，
    然查該犯罪事實，業據被告甲○○於警訊時坦承不諱，經核
    與共犯高李煌於警訊時供明，並經被害人簡宏獻於警訊時指
    訴明確，查被告甲○○於警訊時供稱竊取挖土機上之銅線圈
    後由高李煌將贓物賣給廢鐵場，賣得五百餘元，伊分得一百
    五十元等情，經核與共犯被告高李煌所供銅線圈賣給廢鐵場
    ，賣得五百餘元等情節相符合，被告甲○○以及共犯高李煌
    嗣後雖均否認該竊盜犯行，然查證人即警員陳耀坤於偵查時
    具結證稱高李煌於警訊時坦承與甲○○共犯一件，其餘係其
    一人單獨所犯等情，伊均係根據高李煌所言而記在筆錄上等
    語。經查被告高李煌坦承四件竊盜犯行，而供稱僅其中一件
    係與被告甲○○共犯，苟高李煌有誣陷被告甲○○之意，衡
    情大可指稱四件均係與被告甲○○共同為之，顯見被告所辯
    係卸責之詞，不足採信，其犯行堪以認定。
四、核被告甲○○如事實欄一（一）、（三）、（六）、 （七）
    、（八）、（九）所為，均係犯刑法第三百二十條第一項普
    通竊盜罪，如事實欄一（二）部分，係犯刑法第三百二十一
    條第一項第三款之攜帶凶器竊盜罪。 所為如事實欄一（四）
    、（五）部分，均係犯刑法第三百二十一條第一項第二款、
    第三款之結夥三人以上踰越安全設備竊盜罪。被告丁○○所
    為，係犯刑法第三百二十一條第一項第三款之攜帶凶器竊盜
    罪。被告甲○○就如事實欄一（二）、（四）、（五）、（
    六）、（七）、（九）所載之竊盜犯行，分別與丁○○；李
    光正、陳志平；高李煌；黃宗堯之間有犯意聯絡與行為分擔
    ，應分別論以共同正犯。被告甲○○先後九次普通竊盜、加
    重竊盜犯行，時間緊接，犯意概括，所犯各係基本構成要件
    相同之罪，應依連續犯，論以情節較重之如事實一（五）部
    分之刑法第三百二十一條第一項第二款、第三款之加重竊盜
    罪以一罪論並加重其刑。被告甲○○所犯如事實欄一（一）
    、（三）、（四）、（五）、（六）、（七）、（八）、（
    九）所載之犯行，雖未據起訴，然此未據起訴部分核與已起
    訴之竊盜罪部分，有連續犯之裁判上一罪關係，本院自得併
    予審理，併此敘明。又被告甲○○有如事實欄所載之犯罪科
    刑及執行完畢情形，有本院被告全國前案紀錄表在卷可按，
    其受有期徒刑執行完畢後，五年以內再犯本件有期徒刑以上
    之罪，為累犯，應依刑法第四十七條規定遞加重其刑。
五、原審認被告罪證明確，予以論罪科刑，固非無見，惟查被
    告甲○○所犯如事實欄一（六）、（八）、（九）部分，與
    起訴事實有連續犯裁判上一罪之關係，業經檢察官移請併辦
    ，原審未及審判，容有未洽。被告二人所犯如事實欄一（
    二）部分，係犯刑法第三百二十一條第一項第三款之攜帶凶
    器竊盜罪，原判決認係犯刑法第三百二十條第一項普通竊盜
    罪，亦有未當，檢察官提起上訴亦指摘及此。本件被告甲○○提起上訴，仍執陳詞辯稱如事實一（二）部分僅係普通竊
    盜，並非攜帶凶器竊盜，其上訴固無理由，惟因原判決既有
    可議，爰由本院撤銷改判，並審酌被告甲○○前有多次毒品
    犯罪紀錄，素行不佳，因曾沾染施毒惡習，懶於生計，缺乏
    金錢花用，不擇手段，短期內共犯下九次侵害財產性之竊盜
    犯罪，嚴重破壞社會之安寧秩序，及被告丁○○之素行，其
    犯罪之動機、犯罪所生之危害、犯罪後之態度等一切情狀，
    分別量處如主文第二項、第三項所示之刑，被告丁○○部分
    並諭知易科罰金之折算標準。扣案之鑰匙三支，係被告甲○○所有且係供犯本件如事實欄一（一）、（七）、（八）所
    載之竊盜罪所用之物，業據被告甲○○於本院審理時供承在
    卷，併依法宣告沒收之。至於行竊如事實欄一（二）部分所
    使用之油壓剪一支，並非被告所有，經被告供明，依法不能
    宣告沒收，併予敘明。
六、據上論斷，應依刑事訴訟法第369條第1 項前段、第364條、
    第299條第1項前段，刑法第28條、第56條、第321條第1項第
    2款、第3款、第321條第1項第3款、第47條、第41條第1項、
    第38條第1項第2款，判決如主文。
本案經檢察官洪泰文到庭執行職務。
中　　華　　民　　國　　94　　年　　8 　　月　　4 　　日
　　　　　　　　　刑事第十庭審判長法　官  陳正雄
　　　　　　　　　　　　　　　　  法　官  許宗和
　　　　　　　　　　　　　　　　  法　官  許錦印
以上正本證明與原本無異。
不得上訴。
                                  書記官  楊妙恩
中　　華　　民　　國　　94　　年　　8 　　月　　9 　　日
附錄本案論罪科刑法條全文：
刑法第321條第1項第2、3款：
犯竊盜罪而有下列情形之一者，處6月以上、5年以下有期徒刑：
一  於夜間侵入住宅或有人居住之建築物、船艦或隱匿其內而犯之
    者。
二  毀越門扇、牆垣或其他安全設備而犯之者。
三  攜帶兇器而犯之者。
四  結夥三人以上而犯之者。
五  乘火災、水災或其他災害之際而犯之者。
六  在車站或埠頭而犯之者。
